Inventaris van het archief van het Ministerie van Financiën: Directie Wetgeving Douane, 1974-1989
Nationaal Archief, Den Haag
- Invoerrechten en accijnzen 1962-1995 1962-1995, 038
  - Het (mede-) voorbereiden van internationale overeenkomsten op het terrein van de invoerrechten en accijnzen. 1962-1995, 10
    - Internationale overeenkomst inzake de vereenvoudiging en harmonisatie van douaneprocedures (Kyoto overeenkomst)., 1974-1989; 116-485
      - 1974-1978, 116; A 6422; pak
      - 1986-1989, 485; 80/9065; pak
    - Goedkeuring van de op 7 september 1967 te Rome tot stand gekomen overeenkomst tussen het Koninkrijk België, de Bondsrepubliek Duitsland, de Franse Republiek, de Italiaanse Republiek, het Groothertogdom Luxemburg en het Koninkrijk der Nederlanden inzake de wederzijdse bijstand tussen de onderscheiden douaneadministraties alsmede de toetreding van Griekenland tot de EEG (Trb. 1968, 712)., 1975-1976; 115; A 6420
    - Ontwerpbesluit tot wijziging van het KB van 16 maart 1964 (Stb. 79) inzake de aanwijzing van gemeenten, bedoeld in artikel 4 van de overeenkomst tussen het Koninkrijk der Nederlanden en de Bondsrepubliek Duitsland van 30 mei 1958 (Trb. 81) inzake de samenvoeging van de grenscontrole en de instelling van gemeenschappelijke spoorwegstations of van grens aflosstations aan de Nederlands-Duitse grens., 1975-1989; 467; A 10513; 80/9055; pak
    - Wijziging van de Brusselse Nomenclatuur per 1 januari 1978., 1977; 47; A 6405
    - Wijziging van de Douaneovereenkomst inzake de tijdelijke invoer van particuliere wegvoertuigen (Trb. 1968, 36) en van de Douaneovereenkomst inzake de tijdelijke invoer van voertuigen voor bedrijfsmatig vervoer langs de weg (Trb. 1968, 39)., 1979; 154; A 9326
    - Overeenkomsten met Noorwegen, Finland, Spanje en Zweden inzake wederzijdse administratieve bijstand., 1980-1986; 257-334
      - 1980-1983, 257; 80/3620; pak
      - 1984, 291; 80/4368; 80/5674; pak
      - 1985-1986, 334; 80/5674; 80/11822; pak
    - Internationale overeenkomst inzake de harmonisatie van goederencontroles aan de grenzen; Genève, 21 oktober 1982 (18 837) (R 1278)., 1983-1987; 483; 80/9062
    - Overeenkomst met Zweden, Spanje en Finland inzake wederzijdse administratieve bijstand., 1985-1986; 406; 80/6897; pak
    - Voornemen tot sluiting van een Internationaal Verdrag inzake het Geharmoniseerd Systeem en tot opzegging van het op 15 december 1950 te Brussel tot stand gekomen Nomenclatuurverdrag (Trb. 1951, 104)., 1987-1988; 480; 80/9062; pak
  - Het aanwijzen van: - De vaarwateren, landwegen en waterwegen voor het vervoer van binnenkomende goederen van de grens naar een eerste kantoor en van uitgaande goederen van een laatste kantoor naar de grens. - De eerste kantoren voor het aanbrengen en aangeven van binnenkomende goederen, met voor elk eerste kantoor de losplaat(en) voor het vervullen van verdere formaliteiten. - De laatste kantoren voor het aanbrengen van uitgaande goederen. - De losplaatsen en laadplaatsen. - De internationale luchthavens. 1962-1995, 36
    Grondslag: Besluit douane en accijnzen van 29 mei 1962 (Stb. 191), art. 189.
    - Wijziging Beschikking Attributen Douane en Accijnzen (Stb. 1971, 532)., 1974-1989; 81-464
      - 1974-1979, 81; A 6413; A 9696; pak
      - 1980-1987, 252; 80/3617; 80/9052; pak
      - 1988-1989, 464; 80/9052
    - Wijziging Beschikking Attributen Douane en Accijnzen (Susteren en Sittard), 1986-1989; 433; 80/9052
  - Het voorbereiden van de totstandkoming, wijziging en intrekking van een algemene maatregel van bestuur waarbij het stelsel van formaliteiten en toezicht wordt geregeld met betrekking tot binnenkomende goederen, douanegoederen, goederen welke na aangifte ten invoer met voorwaardelijke vrijstelling van belasting zijn toegelaten, goederen welke na aangifte ten invoer zullen worden vervoerd of in vervoer zijn naar een accijnsentrepot of naar een plaats waar zij onder krediet voor belasting worden ingeslagen, uitgaande goederen, gebouwen en terreinen waarin of waarop zich binnengekomen of uitgaande douanegoederen bevinden. 1962-1995, 37
    Grondslag: Algemene Wet inzake de douane en de accijnzen van 26 januari 1961 (Stb. 31), art. 3.
    - Ontwerpbesluit tot wijziging van de Algemene Wet inzake de Douane en de Accijnzen en het Besluit Douane en Accijnzen (Stb. 262 en Stb. 31)., 1980-1985; 384; 80/6896; pak
  - Het bepalen welke (aanvullende) gegevens en aanduidingen in een goederenaangifte moeten worden vermeld. 1978-1995, 109
    Grondslag: Besluit handelsstatistiek van 31 juli 1978 (Stb. 428), art. 3, lid 1, art. 4.
    - Ontwerp van een KB inzake de handelsstatistiek., 1978-1981; 212; A 9318; 80/546; 80/6891; pak
    - Wijziging Beschikking Naamlijst Handelsstatistiek (Stb. 1978, 428)., 1982-1986; 353; 80/6887
  - Het voorbereiden, wijzigen, vaststellen en intrekken van Koninklijke Besluiten waarbij het tarief van invoerrechten wordt gewijzigd of de heffing van invoerrechten geheel of gedeeltelijk wordt geschorst. 1962-1985, 665
    Grondslag: Machtigingswet 1960 van 23 juni 1960 (Stb. 262), art.1.
    - Wijzigingen van de toelichtingen van de EEG op het Tarief van Invoerrechten., 1973-1974; 66; A 6411
    - Wijzigingen van het Tarief van Invoerrechten., 1974-1986; 46-286
      - Per 1 februari 1974 bij KB van 19 januari 1974 (Stb. 31), 1974-1975, 46; A 4603
      - Per 1 april 1974 bij KB van 22 april 1974 (Stb. 217), 1974-1975, 49; A 4603
      - Per 1 juli 1974 bij KB van 18 juni 1974 (Stb. 365), 1974-1975, 50; A 4603
      - Per 1 september 1974 bij KB van 19 augustus 1974 (Stb. 500), 1974-1975, 53; A 4603
      - Per 7 oktober 1974 bij KB van 22 oktober 1974 (Stb. 614), 1974-1975, 54; A 4603
      - Per 1 januari 1975, 3 maart 1975, 1 april 1975 en 16 april 1975 bij KB van 22 maart 1975 (Stb. 125), 1975-1976, 57; A 4679
      - Per 1 februari 1975 bij KB van 5 december 1974 (Stb. 756), 1975-1976, 55; A 4603; pak
      - Per 1 april 1975 bij KB van 11 april 1975 (Stb. 171), 1975-1976, 56; A 4679
      - Per 1 juli 1975 bij KB van 20 juni 1975 (Stb. 333), 1975-1976, 58; A 4679; pak
      - Per 23 maart 1977 bij KB van 2 juni 1977 (Stb. 311), 1979, 71; A 6408; pak
      - Per 1 juli 1977 bij KB van 7 juni 1977 (Stb. 159), 1977-1979, 72; A 6409; pak
      - Per 11 november 1977 bij KB van 25 november 1977 (Stb. 657), 1979, 73; A 6409; pak
      - Per 1 januari 1978 bij KB van 16 december 1977 (Stb. 687), 1979, 74; A 6409; pak
      - Per 1 november 1978 bij KB van 5 oktober 1978 (Stb. 517), 1979, 78; A 6410; pak
      - Per 1 januari 1979 bij KB van 18 december 1978 (Stb. 666), 1979-1980, 218; 80/550; pak
      - Per 1 januari 1979 bij KB van 20 december 1978 (Stb. 676), 1980, 219; 80/550
      - Per 5 december 1979 bij KB van 1 januari 1980 (Stb. 692), 1979, 220; 80/551; pak
      - Per 16 december 1979 bij KB van 5 december 1979 (Stb. 671), 1980, 217; 80/550
      - Per 16 juni 1980 bij KB van 15 juli 1980 (Stb. 427), 1980, 221; 80/552
      - Per 1 september 1980 bj KB van 25 augustus 1980 (Stb. 455), 1981, 223; 80/552
      - Per 1 januari 1981 bij KB van 15 december 1980 (Stb. 688), 1980, 222; 80/552; 80/553
      - Per 7 april 1981 bij KB van 7 april 1981 (Stb. 181), 1982, 224; 80/553; pak
      - Per 13 augustus 1981 bij KB van 13 augustus 1981 (Stb. 531), 1981-1982, 225; 80/554; pak
      - Per 1 januari 1982 bij KB van 15 december 1981 (Stb. 763), 1981, 270; 80/3622; pak
      - Per 16 december 1982 bij KB van 9 december 1982 (Stb. 680), 1982-1983, 273; 80/3623
      - Per 20 mei 1982 bij KB van 19 juni 1982 (Stb. 367), 1982-1983, 277; 80/3625
      - Per 1 januari 1984 bij KB van 17 december 1983 (Stb. 637), 1983-1985, 278; 80/3625; pak
      - Per 1 juli en 1 augustus 1984 bij KB van 24 mei 1984 (Stb. 232), 1983-1985, 276; 80/3625; pak
      - Per 1 januari 1985 bij KB van 19 december 1984 (Stb. 642), 1984-1985, 283; 80/4367; pak
      - Per 1 januari 1985 bij KB van 19 december 1984 (Stb. 262), 1984, 285; 80/4367; pak
      - Per 18 maart 1985 bij KB van 18 maart 1985 (Stb. 147), 1985-1986, 286; 80/4368
      - Bijlagen, 1979, 77; A 6410; pak
  - Het voorbereiden, wijzigen, vaststellen en intrekken van algemene maatregelen van bestuur waarbij de wetgeving inzake de invoerrechten en accijnzen in overeenstemming wordt gebracht met internationale overeenkomsten en besluiten van volkenrechtelijke organisaties. 1962-1995, 666
    Grondslag: Machtigingswet 1960 van 23 juni 1960 (Stb. 262), art. 2, lid 1.
    - Ontwerpbesluit tot wijziging van de Algemene Wet inzake de Douane en de Accijnzen en het Besluit Douane en Accijnzen (Stb. 262 en Stb. 31)., 1980-1985; 384; 80/6896; pak
  - Het vaststellen van bepalingen voor goederen die afkomstig zijn uit het vrije verkeer of uit bepaalde landen of gebieden. 1962-1985, 669
    Grondslag: Tariefbesluit van 20 januari 1960 (Stb. 30), art. 2, lid 5.
    - Wijziging Certificatenbeschikking Invoer Lidstaten en Geassocieerde Staten., 1974-1977; 33; A 6404; pak
  - Het vaststellen van bepalingen over het geheel of gedeeltelijk schorsen van de invoerrechten op goederen. 1962-1985, 670
    Grondslag: Tariefbesluit van 20 januari 1960 (Stb. 30), art. 3.
    - Wijziging Beschikking Algemene Tariefpreferenties 1971., 1973-1985; 5-365
      - 1973-1974, 5; A 4681; A 4682; pak
      - 1977-1979, 147; A 9322; A 9323; pak
      - 1980-1981, 231; 80/2614
      - 1982-1983, 235; 80/3615; pak
      - 1984-1985, 365; 80/6890
  - Het vaststellen van bepalingen waarin wordt geregeld hoe de waarde van goederen wordt bepaald. 1962-1985, 672
    Grondslag: Tariefbesluit van 20 januari 1960 (Stb. 30), art. 14, lid 2 en 5, art. 15, 2, 16, letter b, art. 16a, lid 2, art. 16c, lid 1, art. 16e, lid 4 en 7, art. 16f, lid 6, art. 16h, lid 3, art. 16j, lid 2, art. 17, 17a.
    - Douanewaarde voor groenten en fruit., 1973-1979; 6-337
      - 1973-1976, 6; A 4682; A 4683; 4684; A 6419; pak
      - 1977-1979, 337; A 4682; A 4683; 4684; A 6419; pak
    - Beschikking Waarde van het Recht tot Gebruik van een fabrieks- of handelsmerk., 1979; 125; A 9318
  - Het vaststellen van bepalingen waarin de gehele of gedeeltelijke vrijstelling van invoerrecht wordt geregeld. 1962-1995, 674
    Grondslag: Tariefbesluit van 20 januari 1960 (Stb. 30), art. 22, lid 2-3, art. 23, lid 1-3, art. 24-36a.
    Wet tarief van invoerrechten, art. 21.
    - Wijziging Beschikking Vrijstellingen Tariefbesluit 1960., 1973-1984; 4-363
      - 1973-1974, 4; A 4599; A 4600; pak
      - 1975-1977, 7; A 4600; A 6407; pak
      - 1979-1981, 239; 80/3614; pak
      - 1983-1984, 242; 80/3614; pak
      - Wijziging van Bijlage X, 1979-1982, 363; A 9322; 80/6891
    - Wijziging Beschikking Algemene Tariefpreferenties 1971., 1973-1985; 5-365
      - 1973-1974, 5; A 4681; A 4682; pak
      - 1977-1979, 147; A 9322; A 9323; pak
      - 1980-1981, 231; 80/2614
      - 1982-1983, 235; 80/3615; pak
      - 1984-1985, 365; 80/6890